【裁判字號】    98,上訴,1020
【裁判日期】    981022
【裁判案由】    違反毒品危害防制條例
【裁判全文】
臺灣高等法院高雄分院刑事判決        98年度上訴字第1020號
上  訴  人
即  被  告  甲○○
選任辯護人  柳聰賢律師
上列上訴人因違反毒品危害防制條例案件，不服臺灣屏東地方法
院98年度重訴字第1 號中華民國98年6 月18日第一審判決（起訴
案號：臺灣屏東地方法院檢察署98年度偵字第348 號），提起上
訴，本院判決如下：
     主  文
上訴駁回。
     事  實
一、緣戊○○（因販賣第二級毒品，另經本院以97年度上訴字第
    1551號判決判處有期徒刑7 年在案）因家中經濟情況不佳，
    且知悉甲○○有取得第二級毒品甲基安非他命之管道，如加
    以買賣可賺取中間之差價，欲販賣第二級毒品甲基安非他命
    以牟利，而乙○○亦手頭不便，欲找戊○○調現，遂於民國
    96年10月2 日晚間，相約在高雄某家咖啡廳見面，乙○○並
    同時邀約丙○○（因幫助販賣第二級毒品，另經本院以97年
    度上訴字第1551號判決判處有期徒刑4 年在案）前去，戊○○經乙○○之介紹而認識丙○○，丙○○與戊○○閒聊中，
    戊○○將欲尋找買主之事告知丙○○，請丙○○幫忙詢問有
    無人欲購買甲基安非他命。適有洪崇耀（因共同販賣第二級
    毒品，另經臺灣高等法院以97年度上訴字第1637號判決判處
    有期徒刑7 年6 月在案）因受綽號「金董」之人所委託，代
    為購買第二級毒品甲基安非他命，知悉蘇宗耀（因共同販賣
    第二級毒品，另經臺灣高等法院以97年度上訴字第1637號判
    決判處有期徒刑7 年6 月在案）可代為尋找毒品來源，即於
    96年10月3 日晚間7 時許，攜帶「金董」交付之現金新臺幣
    （下同）240 萬元，與蘇宗耀相約在臺北縣三重市天臺廣場
    見面後，並一同搭乘國內班機前來高雄，居住在蘇宗耀不知
    情之弟丁○○位在高雄縣鳳山市○○○路578 巷14號中崙社
    區之住處。而丙○○經由綽號「宏仔」之成年人處得知蘇宗
    耀有意購買甲基安非他命，遂告知戊○○，蘇宗耀有意購買
    甲基安非他命之事，嗣後再由蘇宗耀撥打戊○○所有000000
    0000號行動電話相約在上開中崙社區附近之便利商店，並由
    乙○○駕駛車牌號碼2589-TF 號之自用小客車搭載戊○○、
    丙○○，於同年月4 日凌晨2 、3 時許，至上開中崙社區附
    近之便利商店，由蘇宗耀將22 8萬元之現金丟入乙○○車內
    ，再由乙○○駕駛上開自用小客車搭載戊○○、丙○○，前
    往戊○○與甲○○約定之屏東市○○路與中正路交岔路口處
    附近，甲○○明知甲基安非他命係毒品危害防制條例所明定
    之第二級毒品，不得非法持有、販賣，竟仍意圖營利，基於
    販賣第二級毒品甲基安非他命之犯意，前來帶領戊○○離去
    ，並在某超市附近，以1 公斤107 萬之價格將甲基安非他命
    2 公斤販賣予戊○○，戊○○之後再回到乙○○所駕駛車上
    離去，並由戊○○將洪崇耀所購買之甲基安非他命2 公斤交
    付蘇宗耀，蘇宗耀取得該2 公斤之甲基安非他命後，旋即返
    回丁○○上開住處，將2 公斤甲基安非他命交付予洪崇耀。
    詎洪崇耀取得上開甲基安非他命後，認為品質不佳，遂要求
    蘇宗耀與戊○○聯絡退貨，經戊○○與甲○○交涉後，甲○○僅同意返還1 公斤甲基安非他命之價錢107 萬元，剩餘1
    公斤甲基安非他命則以換貨之方式處理，戊○○遂於同日中
    午，仍由乙○○駕駛上開自用小客車搭載戊○○、丙○○，
    攜帶甲基安非他命至屏東縣某處更換為品質較佳之甲基安非
    他命後，復於同日下午3 、4 時許，在上開便利商店將換回
    之甲基安非他命（總毛重996. 77 公克，純質淨重775.31公
    克）及114 萬元（包括甲○○所退還之107 萬及戊○○所賺
    取之差額7 萬元）交付蘇宗耀，再由蘇宗耀將上開換回之甲
    基安非他命及現金114 萬元交付予洪崇耀，惟洪崇耀仍對品
    質不滿意而要求返還全部價金，經與戊○○交涉未果而與蘇
    宗耀發生爭吵，洪崇耀隨即搭乘乙○○所駕駛之上開自用小
    客車，前往高鐵高雄左營站搭乘高鐵，而為警於同日（4 日
    ）晚間8 時50分許，在高鐵高雄左營站乘客下車處，當場查
    獲戊○○、乙○○、丙○○及洪崇耀，並扣得如附表所示之
    物。
二、案經戊○○告發後經臺灣屏東地方法院檢察署檢察官偵查起
    訴。
     理  由
一、證據能力部分：
  (一)按被告以外之人於審判外向法官所為之陳述，得為證據，刑
    事訴訟法第159 條之1 第1 項定有明文。立法理由係認被告
    以外之人之陳述係在法官面前為之，因其任意陳述之信用性
    已受確定保障之情況下所為，自得作為證據。不問係其他刑
    事案件之羈押訊問期日、勘驗期日、準備程序期日、審理期
    日或民事事件、行政訴訟程序，凡係在普通法院法官面前所
    為之陳述，均具有證據能力。本件證人戊○○、蘇宗耀、洪
    崇耀、丙○○及乙○○於本院97年度上訴字第1551號戊○○
    違反毒品危害防制條例案中第一審時向法官所為之證述，與
    證人戊○○、丙○○於第二審時向法官所為之證述，均經具
    結，在其等任意陳述之信用性無疑之情況下，其等證述依法
    自具有證據能力。
  (二)按證人、鑑定人依法應具結而未具結者，其證言或鑑定意見
    不得作為證據，刑事訴訟法第158 條之3 定有明文。本件證
    人戊○○於偵查中檢察官訊問時雖以告發人身分到庭陳述（
    見屏東地檢署97年度他字第1347號卷第76頁至第77頁），而
    觀諸其於偵查中檢察官訊問時所為陳述，亦涉及本件被告甲○○販賣毒品之情事，自具有證人性質，然檢察官未表明其
    有何法定不得令其具結之情形，即未依規定踐行人證之調查
    程序，命其具結，其該次檢察官偵訊中所為陳述應無證據能
    力。
  (三)證人戊○○除上開第二部分所述外，其與證人乙○○、丙○○、洪崇耀及蘇宗耀，及證人己○○於檢察官偵查中所為之
    陳述，既均經依法具結，且無顯不可信之情形，依刑事訴訟
    法第159 條之1 第2 項之規定，自有證據能力，均得為證據
    。
  (四)按羈押法第23條第3 項規定，律師接見受羈押被告時，有同
    條第2 項應監視之適用，不問是否為達成羈押目的或維持押
    所秩序之必要，亦予以監聽、錄音，違反憲法第23條比例原
    則之規定，不符憲法保障訴訟權之意旨；同法第28條之規定
    ，使依同法第23條第3 項對受羈押被告與辯護人接見時監聽
    、錄音所獲得之資訊，得以作為偵查或審判上認定被告本案
    犯罪事實之證據，在此範圍內妨害被告防禦權之行使，牴觸
    憲法第16條保障訴訟權之規定。前開羈押法第23條第3 項及
    第28條規定，與本解釋意旨不符部分，均應自中華民國98年
    5 月1 日起失其效力。司法院大法官會議第654 號解釋意旨
    可資參照。此無非係因憲法第16條規定人民有訴訟權，在依
    正當法律程序之要求下，刑事被告應享有充分之防禦權，包
    括選任信賴之辯護人，俾受公平審判之保障，為使刑事被告
    受其辯護人協助之權利獲得確實有效之保護而發揮防禦權之
    功能，需確保刑事被告與辯護人在不受干預下充分自由溝通
    ，上開自由溝通權利之行使雖非不得以法律加以限制，惟須
    合乎憲法第23條比例原則之規定，並應具體明確，方符憲法
    保障人民訴訟權之本旨。本件被告甲○○之辯護人認被告甲○○面會在押之證人戊○○之監所接見錄音光碟係出於違法
    監聽，並引上開大法官解釋為據，惟上開大法官解釋意旨係
    認為確保在押被告防禦權之行使，就在押被告與其辯護人接
    見時，不得加以監視，而本件接見錄音光碟所監聽者則係被
    告甲○○接見當時在押之證人戊○○之對話內容，與上開大
    法官解釋意旨所述之情況迥然有異，更與上開大法官解釋意
    旨所認羈押法第23條第3 項及同法第28條規定侵害刑事被告
    防禦權之情形全然無關，是上開接見錄音光碟既係看守所長
    官依羈押法第23條第2 項規定所為，自無何違法情事而非屬
    違法監聽。
  (五)海巡署北區巡防局台北機動查緝隊對蘇宗耀、丁○○、洪崇
    耀、丙○○、乙○○、戊○○之搜索、扣押筆錄、搜索筆錄
    、扣押物品目錄表，此類文書係被告以外之人於審判外所做
    之書面陳述，屬於傳聞證據。惟此些證據本質上屬公務員本
    於職權所為，其正確性及可信性頗高，如有錯誤亦可請求更
    正，應屬刑事訴訟法第159 條之4 第1 款由公務員職務上所
    製作之紀錄或證明文書，均具有證據能力。
  (六)本判決其餘所引用具傳聞性質之各項證據方法，當事人及辯
    護人均未予爭執，且迄至言詞辯論終結前亦未再聲明異議，
    本院審酌該等傳聞證據作成時之情況，並無不宜作為證據之
    情事，依刑事訴訟法第159 條之5 第2 項之規定，自有證據
    能力，均得為證據。
二、訊據上訴人即被告甲○○矢口否認有何販賣第二級毒品甲基
    安非他命之犯行，辯稱：伊沒有賣戊○○毒品，伊因為跟戊○○有債務關係，伊欠他136 萬，所以戊○○陷害伊云云。
    被告之辯護人則為其辯護稱：1.戊○○於另案（即本院97年
    度上訴字第1551號案）之警、偵及第一審程序中均稱扣案之
    甲基安非他命係當時人在大陸，真實姓名年籍均不詳，綽號
    「阿明」之人所有；2.戊○○於另案第2 審程序進行中始告
    發被告，係為依毒品危害防制條例第17條規定獲減輕其刑之
    寬典，其動機在減輕其刑責，所為證述自難採信；3.戊○○
    本即出自販毒家族，自有其毒品來源與管道，本件毒品並非
    被告甲○○所交付等語。經查：
  (一)查上開證人戊○○透過證人丙○○之介紹認識綽號「宏仔」
    之人，因而得知證人蘇宗耀一方有意購買甲基安非他命，而
    接洽商談價格確定有買主之後，再由證人乙○○駕車搭載證
    人戊○○、丙○○前去屏東市販入甲基安非他命2 公斤後，
    再將上開甲基安非他命以228 萬元之價格販賣予證人蘇宗耀
    及洪崇耀，嗣因證人洪崇耀收受該甲基安非他命後認品質不
    佳而要求退貨，證人乙○○再駕車搭載證人戊○○、丙○○
    並攜帶上開甲基安非他命前往屏東市換貨，後僅換回1 公斤
    甲基安非他命及114 萬元交還證人洪崇耀，惟證人洪崇耀仍
    對該甲基安非他命之品質不滿意而要求返還全部價金，經與
    證人戊○○交涉未果而與證人蘇宗耀發生爭吵，證人洪崇耀
    隨即搭乘證人乙○○所駕駛之自用小客車，前往高鐵左營站
    搭乘高鐵，而為警於同日晚間8 時50分許，在高鐵左營站乘
    客下車處，當場查獲並扣得如附表一所示之物等情，業據證
    人戊○○於另案（即本院97年度上訴字第1551號案，以下簡
    稱另案）之警詢、偵查中、第一、二審程序及原審審理時均
    證述明確，亦有證人丙○○於另案警詢、偵查及第一、二審
    程序之證述，證人乙○○、蘇宗耀與洪崇耀於另案警詢、偵
    查及第一審程序中之證述在卷可憑；此外，復有海巡署北區
    巡防局台北機動查緝隊對證人洪崇耀、丙○○、乙○○、戊○○等人之搜索扣押筆錄及扣押物品目錄表等書證在卷可稽
    。是此部分之事實，自堪信為真實。
  (二)扣案如附表編號1 所示之物，經送請內政部警政署刑事警察
    局以氣相層析質譜分析法及核磁共振分析法鑑定結果認：驗
    前總毛重996.77公克，其中1 包淨重957.29公克，取0.11公
    克鑑定用罄，餘957.18公克，檢出甲基安非他命成分，依據
    抽測純度值，推估均含甲基安非他命，驗前純質淨重約775.
    31公克，有該局96年10月25日刑鑑字第0960155302號鑑定書
    1 紙存卷可佐（見高雄地檢署96年度偵字第28631 號卷第52
    頁）。
  (三)又證人戊○○雖於另案警詢、偵查及第一審程序中均陳稱：
    上開甲基安非他命，係人在大陸，真實姓名年籍均不詳，綽
    號「阿明」之人所寄放在伊那裡，並要求伊售出云云，儼然
    其係受「阿明」委託保管上開甲基安非他命，並與「阿明」
    共同販賣上開甲基安非他命。惟證人戊○○於原審審理時證
    稱：伊有告發被告涉嫌毒品案件，因為毒品是他拿給我的，
    之前被告說不要供出他，要伊扛下，說會照顧伊家人，伊之
    前才說是「阿明」拿毒品給伊，可是後來被告都沒有消息，
    所以伊到二審才講出來，毒品買賣過程，伊在另案高等法院
    審理時都有交代清楚，伊有講來源是被告，不是「阿明」，
    伊是先在廣東路跟中正路交叉路口，給被告214 萬元，被告
    叫伊跟在他後面，他沿中正路開到中正路上一家「美麗人生
    」茶坊附近的超市門口，毒品是在超市門口伊上被告的車後
    ，他交給伊的，後來要買毒品的人說被告給伊的毒品品質不
    好，伊要退還給被告，被告只願意退伊1 公斤的錢、另外1
    公斤要換毒品，後來是在廣東路某間大賣場前面退錢跟換貨
    ，伊跟被告沒有金錢糾紛，被告沒有欠伊136 萬，被告跟伊
    之間也沒有賭債，被告用1 公斤甲基安非他命107 萬元的價
    格賣給伊，伊跟被告買2 公斤甲基安非他命，伊買毒品的錢
    是先去高雄跟買主拿的，買主總共給伊228 萬元，實際上是
    伊跟被告買毒品後，再將毒品轉賣給在高雄的買主，然後伊
    1 公斤賺7 萬元的差價等語明確（見本院卷第183 頁至第19
    3 頁）。再綜合卷內證人蘇宗耀、洪崇耀、乙○○及丙○○
    之所述，可知事實上證人戊○○販賣上開甲基安非他命之來
    源是向被告販入後再轉賣得利，而非與綽號「阿明」之人基
    於共同犯意之聯絡而共同販賣，此由證人戊○○透過證人丙○○找到買主即證人蘇宗耀、洪崇耀後，才前去屏東向被告
    拿取第二級毒品甲基安非他命，並同時交付價款，嗣後更因
    買主認甲基安非他命之品質有問題而再前去屏東換貨及退款
    ，而非將甲基安非他命寄放在證人戊○○處可立即進行交易
    可明。辯護人雖辯稱證人戊○○係出於欲依毒品危害防制條
    例第17條獲減刑之考量始虛構誣陷被告等語，而此種情形之
    辯解在刑事審判實務上常有所見，純就理論而言，似亦不能
    排除其可能性存在，然就通常之人性而言，誣陷熟識之人販
    毒重罪之後果非一般人所能承受。倘證人戊○○為圖獲法院
    減輕刑責而供出上開甲基安非他命來源，則其自應供出真實
    販賣其甲基安非他命之人，並因而破獲者，始能獲法院之減
    刑，如其毫無依據而憑空誣指被告販賣甲基安非他命，不僅
    極易遭警方、檢察官或法院查明與事實不符而未能得逞，縱
    於判決確定後，亦可能經檢察官依刑事訴訟法第422 條第2
    款之規定為證人戊○○之不利益向法院聲請再審而免除其減
    刑之優惠，且其為圖私利誣陷友人即被告之行徑亦必遭被告
    及其家屬之痛恨不齒，甚至因此招致將來未可預料之報復，
    亦非無可能，此舉既損人又未必有利於己，證人戊○○係具
    備相當知識經驗之正常成年人，且與被告係朋友關係，彼此
    均認識，衡情當不致輕率愚昧至此，由是觀之，堪認證人戊○○應不致為圖減刑而虛構誣陷被告，是其所證被告販賣其
    第二級毒品甲基安非他命乙節，尚非不可採信，辯護人上開
    所辯，實未可採。
  (四)又被告曾於97年6 月24日至臺灣高雄第二監獄接見當時因上
    開毒品交易為警查獲而在押之證人戊○○，而證人戊○○於
    原審審理時證稱：這次面會的內容，就是談論這次毒品交易
    的事情等語明確（見原審卷第191 頁）；又經原審當庭勘驗
    該次監所錄音光碟結果：「證人戊○○（以下簡稱許）：不
    是啦，畢竟我現在在裡面，你知道嗎有沒有，我被人家討的
    那樣，你知道嗎。那時候台北的那些買主就對了，向我討的
    很那個，因為那個，明明就不行啦，不行那時候，你那時候
    又不讓我退錢有沒有，他們也著，他們也了200 多。被告（
    以下簡稱丁）：我現在說給你聽…」、「許：他們也了200
    多。丁：因為，沒有，我說給你聽。那時，你那時候說拜託
    我找誰，我不是給你，我不要緊，我幫你引進沒關係，給你
    那個，但是這我不能夠作主。」、「許：啊，對啊，我們不
    是有說好，說不行，就是4 點之前我就退，竟然說隔天又要
    去拿的時候，我不是說，好，沒關係，隔天我跟台北那邊說
    ，叫他們等，哪有說拿錢給人家還要在那邊等，人家又不是
    憨人。丁：我現在說給你聽，這我完全，我不知情啊。」、
    「許：對啊，你不是跟我說，你隔天要那個，你說沒得換，
    沒得換就是要退，你知道嗎，退錢，社會事就是這樣，你知
    道嗎。丁：我現在說給你聽，我現在說給你聽，我說真的，
    鬥陣的，你來拜託叫我幫你找什麼人。」、「許：不是啦，
    你也應該知道，我也是跟你說，有沒有，也是前一天有沒有
    ，也是跟你說四點之前不行，就是要退，是不是。丁：我現
    在說給你聽，這種跟我完全沒有關係。」、「許：因為你繼
    接的，你應該跟他說，對吧。丁：我現在說給你聽，這是，
    朋友！我不能作主，這我完全不能作主，我真的不知道要怎
    樣，要怎樣…」、「許：是不是，你接的人，你要處理，因
    為你也有賺吧。丁：這我哪裡有賺，我這都沒去，我只是幫
    你引進而已。」、「許：你像那時候，你像那時候，我是不
    是，我不可能針對你朋友，我是一定針對你的，對吧，社會
    事一定是這樣的，因為我跟你朋友沒相沒識，對吧，你知道
    嗎，像這個，像這個『北海池』的要『金額』這條，我說我
    要怎麼那個，我現在損失就損失了。丁：現在重點是，現在
    重點是，沒關係了，你現在這樣我有跟你媽講啦，我有跟你
    媽媽說，家裡、小孩有需要做什麼，我做的到的，我盡量幫
    你做，我盡量幫你做，你說之前那個，我蓋無奈啦，我就是
    蓋無奈啦，我要怎麼才能…」、「許：要怎樣說你蓋無奈啦
    ，因為我不是針對你朋友，我跟你朋友完全不相識，你聽的
    懂嗎。丁：真的我說給你聽，這我沒辦法作主啦。」、「許
    ：像我朋友有沒有，像我朋友就對了，我都不跟他們廢話，
    不過，人家有沒有，家裡面有沒有，1 個月幾萬元給我媽，
    每個月多少錢在寄，我沒有跟他們廢話，像這種的社會事，
    今天是你硬不要讓我退的，我今天蹦了，我今天蹦的那天，
    我真的很忿忿不平，我本來有沒有，乾脆就整個都推掉責任
    ，對不對，我今天就不用在這裡背一條販賣在這裡，說不定
    我現在就已經交保了。丁：我現在說給你聽，我如果可以作
    主，啊畢竟，不要緊那事情已經發生，啊畢竟有沒有，我現
    在要跟你說的是說，是你來拜託我，我幫你去找人讓你去那
    個…這你自己知道…」、「許：對，我拜託你，你找人，我
    跟你朋友完全不相識啊。丁：你聽我說，你現在先聽我說，
    我會去跟兄仔說，說你的情形，我是會跟他講，叫他要給你
    負責。」、「許：對不對，因為今天是你硬不要讓我退錢的
    ，今天我假如換一票人，今天我沒有事情的勒。丁：跟你講
    那就跟我沒關係啦，這我不能做主啊。」、「許：因為我那
    時候，我是跟你講的，又不是跟你朋友講的，你聽的懂嗎。
    丁：是說你來拜託我，你叫我來…你拜託我幫你找那個人。
    」、「許：你聽的懂嗎，今天我是跟你講，不是跟你朋友講
    ，我今天跟你朋友說的話我是針對你朋友，對吧。丁：我只
    是傳話而已，我現在說給你聽，我只是傳話，我是受你拜託
    來找我這個朋友，沒關係，我回去，我回去會跟，我回去會
    跟我這個朋友說你現在這個情形。」、「許：社會事沒有說
    哪一個老闆，說不給人家退，說不給人家退錢，我第一次遇
    到啦。丁：跟你說就跟我沒關係啊，現在…」、「許：我真
    的第一次遇到。丁：你現在跟我說什麼，你現在跟我說什麼
    ，我幫你轉達給我那個朋友『兄哥』聽，我那個『兄哥』跟
    我說什麼，我轉達給你聽而已，我在那裡跑來跑去，我是都
    沒有賺到呢，我說真的呢。」等語，有本院勘驗筆錄1 份在
    卷可考。細譯2 人上開對話，證人戊○○之談話內容，明顯
    係針對其因前揭販賣毒品而為警查獲一事，此由其所提及「
    台北買主」、「200 多」、「退錢」、「背一條販賣在這裡
    」等語即可知之，而被告於言談中，雖始終稱其完全不能作
    主，然其亦陳稱「我只是幫你引進而已」、「我蓋無奈啦」
    、「我幫你去找人讓你去那個」、「我是受你拜託來找我這
    個朋友」、「我在那裡跑來跑去」等語，均係針對證人戊○○所述而回答，且更極力向證人戊○○辯解澄清當日證人戊○○遭警查獲嗣並起訴等情事均非其所能控制，顯然其就證
    人戊○○當日進行毒品交易1 事亦知之甚詳，而僅就上開甲
    基安非他命之退換貨及退款過程，辯稱其無法作主、無法控
    制而已。是辯護人所稱該次被告與證人戊○○之接見對話內
    容，係各說各話、實問虛答、含沙射影、誘導或不知所云等
    情，即未可採；又辯護人所辯該次對話中，被告所謂引進是
    引進「職棒簽賭」而非「毒品買賣」云云，亦顯與實情不符
    而未可採；復觀諸本次接見之對話內容，更始終未涉及被告
    所稱其積欠證人戊○○136 萬元之債務，是被告於本院審理
    時所辯稱：伊前往面會證人戊○○，是因為戊○○的母親叫
    伊去，看可不可以拿職棒簽賭的錢及因為伊簽賭欠戊○○錢
    ，戊○○放風聲說如果伊沒有還他錢，就要把伊咬出來云云
    ，亦無可採。而此部分證據資料更得以與證人戊○○前揭就
    甲基安非他命係向被告販入之證述相互印證，復參酌證人即
    戊○○之母己○○於偵、審程序中均證稱：被告曾向伊承認
    ，證人戊○○遭查獲之毒品是其所提供等語，是被告販賣第
    二級毒品甲基安非他命予證人戊○○之事實，堪以認定。
  (五)販賣甲基安非他命係違法行為，非可公然為之，亦無公定之
    價格，不論是瓶裝或紙包之甲基安非他命，均可任意分裝增
    減分量，而每次買賣之價量，亦隨時依雙方之關係深淺、資
    力、需求之數量及對行情之認知、來源是否充裕、販賣者是
    否渴求資金、查緝是否嚴緊、購買者被查獲時供述購買對象
    之可能性之風險評估等，因而異其標準，並機動調整，非可
    一概而論，販賣之利得除經坦承犯行或價量俱臻明確外，委
    難察得實情，販賣之人從價差或量差中牟利方式雖異，其意
    圖營利之非法販賣行為則一。被告雖始終否認販賣犯行，而
    無法查得販賣之實際利得，但被告與證人戊○○非屬至親，
    不可能甘冒重典而按購入價格轉售甲基安非他命而毫無利得
    ，是其有營利之意圖，灼然甚明。
  (六)另辯護人提出被告之護照及台胞證，並聲請調取被告之入出
    境紀錄，以證明被告於本件案發當時並未出境前往大陸，而
    證人戊○○於另案警詢、偵查及第一審程序中所稱其毒品來
    源是人在大陸之「阿明」，如被告並未出境前往大陸，則「
    阿明」並非被告，被告即非提供毒品予證人戊○○之人，又
    經查詢結果，被告於96年整年間確無入出境紀錄乙情，有法
    務部入出境資訊連結作業結果1 紙存卷可佐（見原審卷第12
    7 頁）。惟證人戊○○於原審審理中已明白證稱：其係向被
    告購入本件甲基安非他命，之前是被告要求不要供出他，所
    以才說是「阿明」等語明確（見原審卷第183 頁），而其於
    原審所為證述，業已如前所述，具有可信性，顯然其先前所
    述毒品是來自綽號「阿明」之人之陳述係虛偽杜撰而不實在
    ；再參諸上開證人戊○○進行毒品交易過程中之取貨及退換
    貨過程，提供毒品予證人戊○○者明顯身處臺灣而未出境，
    證人戊○○既已證稱其毒品來源係向被告所販入，則被告於
    本件案發當時自無出境之可能，是辯護人所舉上開證據自無
    從為有利於被告之認定。又辯護人亦聲請將附表編號第2、3
    、4 號之外包裝袋、塑膠袋及紙袋送鑑定其上有無被告之指
    紋及聲請傳喚證人丁○○以證明證人戊○○是否係向被告販
    入上開甲基安非他命，而經原審函詢行政院海岸巡防署海岸
    巡防總局北部地區巡防局結果，上開扣案物品於查獲當時業
    經證人洪崇耀承認為其所有且經多人接觸，採集指紋已無必
    要，有該局98年5 月7 日台北機字第0980008171號函附卷可
    查（見本院卷第169 頁），而從本件相關涉案人員之眾、交
    易過程之迂迴、遭員警當場查獲，且查獲至今已逾1 年半，
    上開扣案物品之保存狀況實已與當初交易時不同，是本院認
    尚無就上開扣案物鑑定指紋之必要；又證人丁○○於另案第
    一審程序中曾到庭作證，然於該次交互詰問過程中就當日案
    發經過及相關涉案人員屢答以「不記得」、「不認識」、「
    不知道」。於本院審理時亦結證：我不認識被告，也不認識
    許世瑋。96年10月4 日許，我哥哥蘇宗耀有帶朋友到我的住
    處。我只認識洪崇耀，其餘的人我不認識。他們為何事爭吵
    ，我原本不知道，後來聽了之後，好像在吵毒品的事，我哥
    哥和洪崇耀吵到要打架了，可能和毒品有關，但起因、原因
    我都不清楚等語（見本院98年10月8 日審判筆錄），由上觀
    之，證人丁○○之上開證述，尚難採為有利於被告之認定。
  (七)再辯護人指稱證人戊○○之母己○○與曾因販賣、轉讓毒品
    遭判刑之潘景煌為兄妹關係，是證人戊○○本即出自販毒家
    族，自有其毒品來源與管道，故其所有之毒品並非被告所交
    付云云，然此無非純屬辯護人臆測之詞，況證人己○○於原
    審審理時當庭表示其不認識潘景煌等語明確，是辯護人此部
    分所辯，同無可採。
  (八)證人乙○○於本院審理時雖證述：96年10月3 日是戊○○要
    我帶他去屏東市○○路大賣場，在大賣場沒有看到被告。戊○○沒有說去屏東買安非他命，只說是去屏東辦事情，在車
    上沒有講什麼，我只是開車載戊○○去，並載他回高雄等語
    （見本院98年8 月27日審判筆錄）。惟查本件是戊○○與被
    告直接進行交易，已如前述。乙○○僅負責開車載戊○○前
    往，並未與被告見面，是證人乙○○上開證詞，亦難採為有
    利於被告之認定。另證人丙○○於本院審理時雖證述：我不
    認識被告，戊○○並未向我說過向何人購買安非他命，他只
    是說要去屏東辦事，我沒有參與等語（見本院同上審判筆錄
    ）。惟查證人丙○○因幫助販賣第二級毒品罪，經本院判刑
    在案，且本案係被告單獨將毒品交付予許世瑋，均已如前述
    ，是證人丙○○上開證述，亦難採為有利於被告之認定。綜
    上所述，被告所辯上情，無非卸責之詞，不足採信。本件事
    證明確，被告之犯行，堪以認定。
三、查甲基安非他命屬毒品危害防制條例第2 條第2 項第2 款所
    規定之第二級毒品。核被告甲○○所為，係犯毒品危害防制
    條例第4 條第2 項之販賣第二級毒品罪。被告持有第二級毒
    品進而販賣，其持有之行為已為販賣所吸收而不另論罪。公
    訴意旨雖認被告與證人戊○○係共同基於販賣第二級毒品甲
    基安非他命營利之犯意聯絡，而共同販賣上開甲基安非他命
    ，惟證人戊○○已明確證稱其係先向被告販入甲基安非他命
    後，再出售予證人蘇宗耀、洪崇耀以賺取其中差價，是被告
    與證人戊○○應均係單獨販賣毒品，2 人間無共同販賣第二
    級毒品營利之犯意聯絡與行為分擔，公訴意旨容有誤會，併
    此敘明。
四、原審因而適用毒品危害防制條例第4 條第2 項、第18條第1
    項前段、第19條第1 項之規定，並審酌被告販賣甲基安非他
    命，數量甚鉅，助長施用毒品之風氣，進而危害國人健康及
    社會治安，所為實有不該，又於本案偵、審程序中均矢口否
    認犯行，毫無悔意，犯後態度不佳，惟念其所販賣之毒品旋
    即遭查獲，尚未流入市面，所造成之實害非鉅等一切情狀，
    量處有期徒刑8 年，以資懲儆。並認被告販賣第二級毒品所
    得之107 萬元，雖未扣案，仍應依毒品危害防制條例第19條
    第1 項規定，宣告沒收，如全部或一部不能沒收時，以其財
    產抵償之。扣案如附表編號1 所示之甲基安非他命4 包，經
    鑑定後檢出甲基安非他命成分無訛，均應依毒品危害防制條
    例第18條第1 項前段規定，不論屬於犯人與否，宣告沒收銷
    燬之；至於鑑識耗損之毒品，既已滅失，爰不再行諭知沒收
    銷燬。另扣案如附表編號2 至4 所示之物，均係用於包裹扣
    案之甲基安非他命，而防其裸露並便於攜帶，惟此些物品既
    經被告交付予證人戊○○，已非被告所有，爰不另為沒收之
    諭知。經核原判決認事用法並無不合，量刑亦屬適度，被告
    上訴意旨，仍執前詞，否認犯罪，指摘原判決不當，為有理
    由，應予駁回。
據上論斷，應依刑事訴訟法第368條，判決如主文。
本案經檢察官蔡國禎到庭執行職務。
中    華    民    國    98    年    10    月    22    日
                  刑事第九庭    審判長法  官  莊秋桃
                                      法  官  范惠瑩
                                      法  官  謝宏宗
以上正本證明與原本無異。
如不服本判決應於收受本判決後10日內向本院提出上訴書狀，其
未敘述上訴理由者，並得於提起上訴後10日內向本院補提理由書
狀（均須按他造當事人之人數附繕本）「切勿逕送上級法院」。
中    華    民    國    98    年    10    月    23    日
                                      書記官  蘇恒仁
附錄本判決論罪科刑法條：
毒品危害防制條例第4條第2項
製造、運輸、販賣第二級毒品者，處無期徒刑或 7 年以上有期
徒刑，得併科新臺幣 1 千萬元以下罰金。
附表
┌──┬─────┬─────────────────┐
│編號│物品名稱  │數 量                             │
├──┼─────┼─────────────────┤
│ 1  │第二級毒品│肆包（總毛重玖佰玖拾陸點柒柒公克、│
│    │甲基安非他│其中壹包淨重玖佰伍拾柒點貳玖公克、│
│    │命        │驗餘淨重玖佰伍拾柒點壹捌公克，純質│
│    │          │淨重約柒佰柒拾伍點參壹公克）      │
├──┼─────┼─────────────────┤
│ 2  │上開甲基安│肆只                              │
│    │非他命之外│                                  │
│    │包裝袋    │                                  │
├──┼─────┼─────────────────┤
│ 3  │放置上開甲│壹個                              │
│    │基安非他命│                                  │
│    │之塑膠袋  │                                  │
├──┼─────┼─────────────────┤
│ 4  │放置上開甲│壹只                              │
│    │基安非他命│                                  │
│    │之紙袋    │                                  │
└──┴─────┴─────────────────┘


司法院資訊處製作；財團法人民間司法改革基金會備份。
